臺北高等行政法院裁定
                                     109年度訴字第1267號
聲  請  人
即  原  告  毓嘉國際企業有限公司


代  表  人  林文魁（董事）                             

上列聲請人因與相對人即被告金融監督管理委員會間銀行法事件
，對於本院中華民國109年12月28日109年度訴字第1267號裁定，
聲請補充判決，本院裁定如下：
    主  文
聲請駁回。
聲請訴訟費用由聲請人負擔。
    理  由
一、按行政訴訟法第218條規定準用民事訴訟法第233條第1項、
    第5項規定：「（第1項）訴訟標的之一部或訴訟費用，裁判
    有脫漏者，法院應依聲請或依職權以判決補充之。……（第5
    項）駁回補充判決之聲請，以裁定為之。」依此聲請補充判
    決，應以訴訟標的之一部或訴訟費用之裁判有脫漏者為限，
    不包括裁判所持理由在內；倘聲請人聲請補充判決，惟其實
    際係對原裁判的理由不服者，則不合於聲請補充判決的要件
    ，其聲請應以裁定駁回。
二、聲請人前向本院提起行政訴訟，因其書狀內容龐雜，所述甚
    難明瞭，難解其意，故本院於民國109年12月24日準備程序
    中依職權闡明，令聲請人進一步陳述後，確認聲請人起訴之
    聲明為：「銀行法第12條第4款重建基金讓與擔保所有權人
    就參加人C-F違反行政法上義務對於民法第513、900、928條
    擔保物權行政處分所為直接支配性、保護絕對性的物權特性
    及排他效力、優先效力、物權請求權效力的物權效力，而使
    原告受有臺灣臺北地方法院92年度北院民公原字第0772及08
    35號及臺灣士林地方法院92年度士院公字第004000565號公
    證書計新臺幣13億004.951,264元之損害者，依行政院金融
    重建基金設置及管理條例第15至17條及民事訴訟法第77條之
    2第2項規定，消費者得向重建基金請求8倍計新臺幣104億39
    ,610.112元的給付義務，再由其代位向參加人C、F二人投資
    保險職務保證回復原狀連帶保證計新臺幣13億04.951,264元
    一訴附帶請求自民國92年12月12日起至清償日止，按年息百
    分之10計算之利息，及向參加人C、F二人保證保險連帶保證
    就消保法第51條五倍違約金保證計新臺幣65億24.756.320元
    ，與向參加人D-E二人責任保險必要費用連帶保證計13億04.
    951,264元，暨向參加人C-F四人存款保險連帶保證計新臺幣
    13億04.951,264元，俟依行政訴訟法第39條就訴訟標的之合
    一確定賠付後，再由其依民事訴訟法第77條之2第2項就民法
    第398、348條第2項對於行政程序法第148條第1項規定，向
    參加人C-F請求連帶損害賠償責任。」
三、查聲請人上開起訴之聲明、理由及據以主張的請求權依據即
    行政院金融重建基金設置及管理條例第15條至第17條規定，
    依聲請人於本院前開準備程序中所述之事實及請求，核係對
    相對人提起請求損害賠償之訴，而未合併提起任何類型之行
    政訴訟，故不論係以侵權行為法律關係為請求依據之私法爭
    議事件，或以國家賠償法為請求依據之公法爭議事件，均應
    依民事訴訟程序請求救濟，行政法院無受理訴訟的權限，故
    本院於109年12月28日依行政訴訟法第12條之2第2項前段規
    定，裁定移送於有受理訴訟及管轄權限之臺灣新北地方法院
    審理（下稱原裁定）。聲請人不服原裁定，提起抗告後，經
    最高行政法院以110年5月14日110年度抗字第31號裁定駁回
    其抗告在案，聲請人仍表不服，遂就原裁定提起補充判決之
    聲請。經核聲請人之訴其訴訟標的法律關係既已全部經原裁
    定移送民事管轄法院審理並告確定，即無所謂訴訟標的之一
    部或訴訟費用之裁判有脫漏的情形，聲請人所提聲請補充判
    決的理由，無非係對原裁定所載理由不服而有所爭執，與訴
    訟標的之一部或訴訟費用的裁判脫漏與否無關，故本件聲請
    不符合補充判決的要件，應予駁回，爰裁定如主文。
中　　華　　民　　國　　110 　年　　11　　月　　24　　日
　　　　　　　　　　臺北高等行政法院第三庭
                          　　審判長法  官　楊  得  君　
                             　　　 法  官　畢  乃  俊
                            　 　　 法  官　鄭　凱　文　
上為正本係照原本作成。
如不服本裁定，應於送達後10日內向本院提出抗告狀（須按他造
人數附繕本）。
中　　華　　民　　國　　110 　年　　11　　月　　24　　日
　　　　　　　　　　　　　　　　　　書記官　吳　芳　靜